# i Hola

Soy Andrea Ceballos, una joven apasionada por la creatividad y el mundo del diseño. Al momento de trabajar me gustan los retos y entregar lo mejor de mi en cada proyecto. He tenido experiencia de trabajar en mercadeo, branding y creación de contenido para redes sociales; Adicional, me encanta la fotografía, el retoque de imagen.

Fuera del trabajo, me gusta disfrutar la vida al máximo: salir de paseo, conocer lugares, salir a comer, hacer ejercicio, mantener un estilo de vida saludable y en equilibrio, compartir tiempo de calidad con amigos y familia.





Andreaceballosta@gmail.com





## Johana Andrea Ceballos Taborda,

- **CC:** 1017.237.567
- P Bello, Antioquia
- 02 Septiembre 1996
- Cra. 68# 53A -19

## Especialidades

- Branding
- Fotografía
- Social Media
- Publicidad
- Diseño Web

## Habilidades

#### Interpersonales

- Liderazgo
- Trabajo en equipo
- Fácil aprendizaje Empatía
- Comunicación y escucha activa
- Trabajo bajo presión

## **Programas**

Suite de adobe









## **Educación**

#### Diseño Gráfico

Universidad Católica Luis Amigó 2019 - Actualmente

## Técnica Diseño de Modas

**ESDITEC** 2015 - 2017

## **Bachillerato**

I. E. Fernando Vélez 2014

## Inglés

Lectura: Medio Escucha: Medio Escritura: Medio Habla: Medio

## Experiencia Laboral

#### **Ochoa Insurance Agency** +1 (404) 467 8525

## **Graphic Design**

## Septiembre 2022 - Actualmente

Principales funciones:

- Diseño estratégico de contenido para redes sociales
- Diseño de piezas publicitarios
- Edición de fotos y videos
- Servicio al cliente por redes sociales
- Creación de copys
- Branding de marca

## **ESDITEC**

+57 (604) 448 44 77

Auxiliar de mercadeo Mayo 2017 - Noviembre 2017 Principales funciones:

- Telemercadeo
- Convocatoria de estudiantes en ferias estudiantiles
- Organización de bases de datos

## Diseñadora de modas

## Independiente

Julio 2018 - Enero 2021 Principales funciones:

- Diseño y creación de productos
- para bebés
- Diseño de piezas publicitarias para redes sociales
- Fotografía de productos
- Venta y servicio al cliente por
- Instagram y Whatsapp
- Creación de catálogo de producto



Comencé a aprender de diseño gráfico desde que estudié diseño de modas y cuando inicié la carrera profesional empecé a trabajar y poner en práctica todo lo aprendido

## Referencias Personales

## **Denis Taborda Suárez**

- Tía
- Ama de casa
- 313 681 3241

## **Kelly Pineda Puerta**

- Amiga
- Independiente
- 302 450 5372

## Nellida Sauceda Espinosa

- Amiga
- Independiente
- 313 424 9054

## Maria Camila Cuervo Sauceda

- Amiga
- Ama de casa
- 301 226 7801